【裁判字號】    98,交簡上,343
【裁判日期】    981207
【裁判案由】    公共危險
【裁判全文】
臺灣桃園地方法院刑事判決           98年度交簡上字第343號
上  訴  人  臺灣桃園地方法院檢察署檢察官
被      告  甲○○
                    原住桃園縣蘆竹鄉○○路○段446巷17號
上列上訴人因被告所犯之公共危險案件，不服本院中華民國98年
10月30日98年度桃交簡字第3643號刑事簡易判決（聲請簡易判決
處刑案號：臺灣桃園地方法院檢察署98年度偵字第19998 號），
提起上訴，本院合議庭認應適用通常訴訟程序審理，並判決如下
：
    主  文
原判決撤銷。
本件公訴不受理。
    理  由
一、按檢察官聲請以簡易判決處刑之案件，經法院認有刑事訴訟
    法第451 條之1 第4 項但書第3 款所定應為無罪、免訴、不
    受理或管轄錯誤諭知之情形者，應適用通常程序審判之；又
    被告死亡者，法院應諭知不受理之判決；而不受理之判決，
    得不經言詞辯論為之；刑事訴訟法第452 條、第303 條第5
    款、第307條分別定有明文。
二、聲請人聲請簡易判決處刑意旨略以：被告甲○○明知於服用
    酒類物品後，不能安全駕駛時，不得駕駛動力交通工具，詎
    於民國98年8 月30日下午1 時許，在桃園縣蘆竹鄉○○路○
    段之鮮味醇餐廳內，飲用威士忌與紅酒各約半杯，嗣於同日
    下午2 時30分許，於酒後達不能安全駕駛程度之際，猶駕駛
    車號5339─MW號自用小客車，自上址出發行駛，行經桃園縣
    蘆竹鄉○○路24號前，因不勝酒力，不慎追撞由被害人陳信
    和所駕駛甫停放在路旁之車號8N─0659號自用小客車，經警
    據報前往處理，並測得被告呼氣酒精濃度達每公升0.81毫克
    ，始悉上情。因認被告涉犯刑法第185 條之3 之服用酒類不
    能安全駕駛動力交通工具而駕駛罪嫌。
三：惟查：被告於起訴後已於98年10月24日死亡，有卷附死亡證
    明書與法務部戶役政連結作業系統查詢結果各1 份在卷可稽
    （本院卷第10頁、第12頁），自應諭知不受理之判決。原審
    予以論罪科刑，固非無見，然未審酌被告死亡之情事，故上
    訴意旨執此指摘原判決不當，為有理由，本院自應予以撤銷
    改判，並依前開法條規定，改適用第一審通常程序且不經言
    詞辯論，逕行諭知不受理之判決。
據上論斷，應依刑事訴訟法第455 條之1 第3 項、第452 條、第
369 條第1 項前段、第303 條第5 款、第307 條，判決如主文。
中    華    民    國    98    年    12    月     7    日
                  刑事第十一庭審判長法  官  蔡榮澤
                                    法  官  林蕙芳
                                    法  官  吳宗航
以上正本證明與原本無異。
如不服本判決應於收受本判決後10日內向本院提出上訴書狀，並
應敘述具體理由，如未敘述上訴理由者，應於上訴期間屆滿後20
日內補提理由書狀於本院（均須按他造當事人之人數附繕本）「
切勿逕送上級法院」。
                                    書記官  鄭乃甄
中    華    民    國    98    年    12    月    8     日


司法院資訊處製作；財團法人民間司法改革基金會備份。
